【裁判字號】    88,訴,2307
【裁判日期】    890211
【裁判案由】    毒品危害防制條例
【裁判全文】
臺灣臺中地方法院刑事判決                        八十八年度訴字第二三七號
    公  訴  人  臺灣臺中地方法院檢察署檢察官
    被      告  甲○○
右列被告因毒品危害防制條例案件，經檢察官提起公訴（八十八年度毒偵字第一八八
六號），本院判決如左：
    主  文
甲○○施用第一級毒品，累犯，處有期徒刑柒月。
    事  實
一、甲○○前於民國八十六年間，因違反麻醉藥品管理條例案件，經本院判處有期徒
    刑二年確定，八十六年九月六日入監執行，指揮書執畢日期為八十七年十二月二
    十二日執行完畢，猶不知悔改；復因施用毒品案件，經依本院以八十八年度毒聲
    字第三三五五號裁定送臺灣臺中看守所附設勒戒處所進行觀察、勒戒後，無繼續
    施用毒品之傾向，由臺灣臺中地方法院檢察署檢察官於八十八年六月二十五日以
    八十八年度偵字第一三五一○號為不起訴處分確定；竟於八十八年九月一日二十
    時三十分許即採尿送驗之前三日內不詳時點，在不詳地點，以不詳方式，施用第
    一級毒品海洛因一次；甲○○經依本院以八十八年度毒聲字第五三五三號裁定送
    臺灣臺中看守所附設勒戒處所進行觀察、勒戒後，認有繼續施用毒品傾向，經依
    本院八十八年度毒聲字第五九二一號裁定令入臺灣臺中戒治所，施以強制戒治中
    。
三、案經台中縣警察局霧峰分局報告臺灣臺中地方法院檢察署檢察官偵查起訴。
    理  由
一、訊據被告甲○○矢口否認有何施用第一級毒品海洛因之犯行，辯稱：伊從未施用
    過海洛因，僅係施用安非他命，且前科資料均係施用安非他命犯行，八十八年六
    月間觀察勒戒時，採尿檢驗結果亦無海洛因反應，當初於警局採尿送驗時，伊有
    服用胃藥云云。經查：被告甲○○於八十八年九月一日二十時三十分許在台中縣
    警察局霧峰分局太平分駐所採集尿液，經送台中縣衛生局以ＴＯＸＩ－ＬＡＢ、
    ＦＰＩＡ方法檢測結果，呈現嗎啡陽性反應，此有台中縣衛生局檢驗尿水報告書
    一份、台中縣警察局霧峰分局尿液檢驗代號與真實姓名對照表一份在卷可稽，被
    告甲○○於採尿送驗時，係單獨送驗，即無混淆之可能，又檢驗結果係經台中縣
    衛生局以ＴＯＸＩ－ＬＡＢ、ＦＰＩＡ二種檢測方法加以確認，其呈現偽陽性反
    應之機率甚為輕微，再者，被告甲○○供稱曾經服用者，依據現有之醫學報導，
    尚無胃藥含有嗎啡反應之說法，被告甲○○服用胃藥之行為，當不至於影響尿液
    檢測之結果，在無其他相關佐證足以推翻台中縣衛生局之尿液鑑定內容之前提下
    ，自難採信被告甲○○之供詞，是以，既有尿液鑑定報告存在，則被告甲○○施
    用第一級毒品之犯行，應堪認定；被告甲○○前因施用毒品案件，經依本院八十
    八年度毒聲字第三三五五號裁定送觀察、勒戒後，認無繼續施用毒品之傾向，由
    臺灣臺中地方法院檢察署檢察官於八十八年六月二十五日以八十八年度偵字第一
    三五一○號不起訴處分確定，此有臺灣臺中地方法院檢察署八十八年度偵字第一
    三五一○號不起訴處分書一份在卷為憑，其於五年後再犯毒品危害防制條例第十
    條之罪，經依本院以八十八年度毒聲字第五三五三號裁定送觀察、勒戒後，認有
    繼續施用毒品傾向，經依本院以八十八年度毒聲字第五九二一號裁定令入強制戒
    治處所，施以強制戒治中，此有本院八十八年度毒聲字第五三五三號刑事裁定一
    份、臺灣臺中看守所八十八年九月十五日（八八）中所太總字第二四號函送之證
    明書一份、臺灣高等法院被告全國前案紀錄表一份、本院八十八年度易字第三八
    六三號刑事判決書一份附卷可參；被告甲○○所辯，尚難採信，本件事證已臻明
    確，被告甲○○施用毒品犯行，洵堪認定。
二、核被告甲○○所為，係犯毒品危害防制條例第十條第一項之施用第一級毒品罪。
    查：被告甲○○曾於八十六年間，因違反麻醉藥品管理條例案件，經本院判處有
    期徒刑二年確定，八十六年九月六日入監執行，指揮書執畢日期為八十七年十二
    月二十二日執行完畢，此有臺灣高等法院被告全國前案紀錄表一份在卷可稽，被
    告甲○○前受有期徒刑之執行完畢後，五年之內再犯有期徒刑以上之罪，為累犯
    ，應依刑法第四十七條之規定，遞加重其刑。爰審酌被告甲○○之素行紀錄，已
    有多次施用毒品前科，此有臺灣高等法院被告全國前案紀錄表一份在卷可稽，被
    告甲○○經觀察勒戒後，無視於毒品對於自身健康之戕害及國家對於杜絕毒品犯
    罪之禁令，復行施用毒品不輟，顯無徹底戒治之意，惟施用毒品之行為係屬自戕
    之行為，對於社會之危害性輕微等一切情狀，量處如主文所示之刑。
據上論斷，應依刑事訴訟法第二百九十九條第一項前段，毒品危害防制條例第十條第
二項、第二十條第三項前段，刑法第十一條前段、第四十七條，判決如主文。
中      華      民      國      八十九      年    二    月      十一    日
                                臺灣臺中地方法院刑事第四庭
                                    法  官  巫  淑  芳
右正本證明與原本無異。
如不服本判決，應於判決送達後十日內向本院提出上訴狀，上訴於臺灣高等法院臺中
分院( 須附繕本 )。
                                    書記官
中      華      民      國      八十九      年    二    月      十五    日
附錄論罪科刑法條：
毒品危害防制條例第十條第一項：
施用第一級毒品者，處六月以上五年以下有期徒刑。


司法院資訊處製作；財團法人民間司法改革基金會備份。
